臺灣高雄地方法院刑事判決　　　　　　99年度審訴字第4148號
公　訴　人　臺灣高雄地方法院檢察署檢察官
被　　　告　侯信德
上列被告因違反毒品危害防制條例案件，經檢察官提起公訴（99
年度毒偵字第5621號、99年度撤緩毒偵字第44號），由本院合併
審理，被告就被訴事實為有罪之陳述，經告知簡式審判程序之旨
，並聽取被告與公訴人之意見後，本院合議庭裁定由受命法官獨
任進行簡式審判程序，本院判決如下：
    主  文
侯信德犯如附表所示之貳罪，各處如附表所示之刑。應執行有期
徒刑壹年陸月。
    事  實
一、侯信德前因施用毒品案件，經本院以89年度毒聲字第7526號
    裁定送觀察、勒戒後，因無繼續施用毒品傾向，於民國89年
    10月30日執行完畢釋放，並由臺灣高雄地方法院檢察署檢察
    官以89年度毒偵字第6108號為不起訴處分確定。又於92年間
    ，因施用毒品二案件，經本院以92年度訴字第2196號判決分
    別判處有期徒刑1 年、4 月，應執行有期徒刑1 年2 月確定
    ，及以92年度訴字第2489號判決判處有期徒刑8 月確定，前
    開二案接續執行，於94年10月11日縮短刑期假釋付保護管束
    ，於95年2 月22日保護管束期滿、假釋未經撤銷視為執行完
    畢。復於95年、96年間，因施用毒品二案件，經臺灣高等法
    院高雄分院以95年度上訴字第1416號判決分別判處有期徒刑
    1 年4 月、10月，應執行有期徒刑2 年確定，及本院以96年
    度訴字第549 號判決分別判處有期徒刑1 年6 月、8 月，應
    執行有期徒刑2 年確定，前開二案嗣經裁定分別減刑及定應
    執行有期徒刑1 年確定，接續執行，於97年11月18日縮短刑
    期假釋付保護管束，於98年1 月20日保護管束期滿、假釋未
    經撤銷視為執行完畢。
二、詎侯信德仍不知戒絕毒癮，明知海洛因業經公告列為毒品危
    害防制條例第2 條第2 項第1 款之第一級毒品，不得非法持
    有、施用，分別於附表編號1 、編號2 所示時地，以上開各
    編號所示方式，施用第一級毒品海洛因各1 次，嗣經警分別
    查獲（施用時間、地點、方式、查獲時地均如附表所示）。
三、案經高雄市政府警察局三民第二分局移送、臺灣高雄地方法
    院檢察署觀護人簽請臺灣高雄地方法院檢察署檢察官偵查起
    訴。
    理  由
一、被告侯信德所犯係死刑、無期徒刑、最輕本刑為3 年以上有
    期徒刑以外之罪，其於準備程序就前揭被訴事實為有罪之陳
    述，經受命法官告知簡式審判程序之旨，並聽取其與公訴人
    意見後，本院認無不得或不宜改依簡式審判程序進行之處，
    爰依刑事訴訟法第273條之1第1項、第284條之1 ，裁定本件
    由受命法官獨任進行簡式審判程序，合先敘明。
二、上揭事實，業據被告於本院審理時坦承不諱，且其先後2 次
    為警察、觀護人採集尿液，檢驗結果均呈嗎啡即海洛因陽性
    反應，此有高雄市立凱旋醫院98年11月25日出具之濫用藥物
    尿液檢驗報告（檢體編號：VＺ00000000000 ）、臺灣檢驗科
    技股份有限公司99年9 月9 日出具之濫用藥物尿液檢驗報告
    （檢體編號：000000000 號）共2 紙在卷可稽。被告上開自
    白與事實相符，自可採為認定事實之證據，其確有如附表編
    號1 至編號2 所示施用毒品之犯行，均堪認定。
三、按毒品危害防制條例於92年7 月9 日修正公布，自93年1 月
    9 日施行，其中第20條、第23條將施用毒品之刑事處遇程序
    ，區分為「初犯」及「5 年內再犯」、「5 年後再犯」，依
    其立法理由之說明：「初犯」，經觀察、勒戒或強制戒治後
    ，應為不起訴處分或不付審理之裁定；經觀察、勒戒或強制
    戒治執行完畢釋放後，「5 年內再犯」者，因其再犯率甚高
    ，原實施之觀察、勒戒及強制戒治既已無法收其實效，爰依
    法追訴或裁定交付審理。至於經觀察、勒戒或強制戒治執行
    完畢釋放後，「5 年後再犯」者，前所實施之觀察、勒戒或
    強制戒治已足以遮斷其施用毒品之毒癮，為期自新及協助其
    斷除毒癮，仍適用「初犯」規定，先經觀察、勒戒或強制戒
    治之程序。從而依修正後之規定，僅限於「初犯」及「5 年
    後再犯」二種情形，始應先經觀察、勒戒或強制戒治程序。
    倘被告於5 年內已再犯，經依法追訴處罰，縱其第3 次（或
    第3 次以上）再度施用毒品之時間，在初犯經觀察、勒戒或
    強制戒治執行完畢釋放5 年以後，已不合於「5 年後再犯」
    之規定，且因已於「5 年內再犯」，顯見其再犯率甚高，原
    實施觀察、勒戒或強制戒治，已無法收其實效，即應依該條
    例第10條處罰（最高法院95年第7 次刑事庭會議決定意旨、
    95年度臺非字第65號刑事判決意旨參照）。查本件被告因施
    用毒品案件，有事實欄所載經觀察、勒戒及法院判刑執畢等
    情形，此有臺灣高等法院被告前案紀錄表1 份在卷可按，其
    於觀察、勒戒執行完畢釋放後5 年內已再犯施用毒品之情事
    ，揆諸上揭說明，雖本次施用毒品之犯行距初犯經觀察勒戒
    執行完畢釋放日已逾5 年，仍應依法論罪科刑。
四、核被告就附表編號1 至編號2 所為，均係犯毒品危害防制條
    例第10條第1 項施用第一級毒品罪。被告持有第一級毒品進
    而施用，持有之低度行為各為施用之高度行為所吸收，均不
    另論持有毒品之罪。被告所犯上開2 罪，時間有異，犯意各
    別，行為互殊，應予分論併罰。又被告前有如事實欄所載犯
    罪科刑及執行情形，有上開前案紀錄表在卷可按，其於受徒
    刑執行完畢後，5 年以內故意再犯本件有期徒刑以上之2 罪
    ，均為累犯，應依刑法第47條第1 項規定，各加重其刑。本
    院審酌被告前曾因施用毒品案件經觀察、勒戒，及多次經法
    院判刑確定且執畢，仍未能徹底戒絕毒品，復犯本案犯行，
    顯見其無戒毒悔改之意，有入監矯治之必要；另念其犯後坦
    承犯行，及施用毒品乃戕害自身健康，尚未直接危害他人，
    反社會性不高等一切情狀，量處如主文所示之刑，並定其應
    執行刑，以資懲儆。
據上論斷，應依刑事訴訟法第273 條之1 第1 項、第299 條第1
項前段，毒品危害防制條例第10條第1 項，刑法第11條前段、第
47條第1 項、第51條第5 款，判決如主文。
本案經檢察官余彬誠到庭執行職務。
中    華    民    國   100    年    1     月    5     日
                  刑事第十庭  法  官  楊佩蓉
以上正本證明與原本無異。
如不服本判決應於收受送達後10日內向本院提出上訴書狀，並應
敘述具體理由；如未敘述上訴理由者，應於上訴期間屆滿後20日
內向本院補提理由書（均須按他造當事人之人數附繕本）「切勿
逕送上級法院」。
中    華    民    國   100    年    1     月    5     日
                              書記官  陳蓉柔
附錄本案判決論罪科刑法條：
毒品危害防制條例第10條第1 項
施用第一級毒品者，處6 月以上5 年以下有期徒刑。
附表
┌──┬────┬─────┬─────┬──────────┬─────────┬──────┐
│編號│犯罪時間│犯罪地點  │犯罪方法  │查獲時地            │所犯之罪及宣告刑  │ 本院案號   │
│    │        │          │          │                    │                  │（偵查案號）│
├──┼────┼─────┼─────┼──────────┼─────────┼──────┤
│ 1  │98年10月│友人車輛內│以將海洛因│於98年10月22日11時許│侯信德犯施用第一級│99年度審訴字│
│    │21日14時│          │摻入香菸內│，因其為毒品列管人口│毒品罪，累犯，處有│第4288號    │
│    │許      │          │點燃之方式│，經警通知至高雄市政│期徒刑拾月。      │（99年度撤緩│
│    │        │          │施用第一級│府警察局三民第二分局│                  │毒偵第44號）│
│    │        │          │毒品海洛因│，為警採集尿液送驗，│                  │            │
│    │        │          │1 次      │檢驗結果呈嗎啡陽性反│                  │            │
│    │        │          │          │應。                │                  │            │
│    │        │          │          │                    │                  │            │
├──┼────┼─────┼─────┼──────────┼─────────┼──────┤
│ 2  │99年8 月│高雄市三民│同上      │於99年8 月26日11時許│侯信德犯施用第一級│99年度審訴字│
│    │26日前一│區○○○路│          │，因其係受保護管束人│毒品罪，累犯，處有│第4148號    │
│    │個星期之│390 巷1 弄│          │，經臺灣高雄地方法院│期徒刑拾月。      │（99年度毒偵│
│    │某時許  │1 號住處  │          │檢察署觀護人徵得其同│                  │第5621號）  │
│    │        │          │          │意採集尿液送驗，檢驗│                  │            │
│    │        │          │          │結果呈嗎啡陽性反應。│                  │            │
│    │        │          │          │                    │                  │            │
└──┴────┴─────┴─────┴──────────┴─────────┴──────┘